【裁判字號】    98,易,139
【裁判日期】    980505
【裁判案由】    竊盜等
【裁判全文】
臺灣臺東地方法院刑事判決               98年度易字第139號
公  訴  人  臺灣臺東地方法院檢察署檢察官
被      告  甲○○
                    (現另案於臺灣泰源技能訓練所執行中)
上列被告因竊盜等案件，經檢察官提起公訴  (98年度偵字第524
號)，本院依簡式審判程序審理，判決如下：
    主  文
甲○○攜帶兇器竊盜，處有期徒刑柒月; 又攜帶兇器竊盜，處有
期徒柒月; 又行使變造特種文書，足以生損害於公眾及他人，處
拘役伍拾日，如易科罰金，以新臺幣壹仟元折算壹日。有期徒刑
部分應執行有期徒刑壹年。
    犯罪事實及理由
一、犯罪事實：
    甲○○基於意圖為自己不法之所有，於民國96年5月8日上午
    7時許，持其所有客觀上足以傷害人生命 、身體，可供作為
    兇器使用之T型扳手 1支，在高雄縣鳳山市○○路○段47號前
    ，見丙○○所有之車牌號碼3332-NY號自小客車  (價值約新
    臺幣【下同】6萬元)停放在該處，便趁四下無人之際，以該
    T型扳手1支開啟車門、破壞駕駛座電門鎖並發動引擎而竊取
    之（毀損部分未據告訴），得手後供己代步使用，旋因該車
    載貨量太小，即將之棄於高雄縣大寮鄉○○路，並取下該車
    之 2面車牌，在不詳時、地，以汽車鈑金所用之補土材料，
    將車牌號碼3332-NY號自小客車車輛牌照上第一個數字「3」
    為部分掩飾後，變更為如數字 「8」之形狀，而變造該屬特
    許證之車牌碼號3332-NY號為車牌號碼8332-NY號。復基於意
    圖為自己不法之所有，於 96年5月25日上午10時30分，持其
    所有客觀上足以傷害人生命 、身體，可供作為兇器使用之T
    型扳手1支，在高雄市三民區○○○路543巷巷口附近，見乙
    ○○使用之黃謝秋香所有之車牌號碼3150-SW號自小客車(價
    值約30萬元)停放在該處，便趁四下無人之際，以該T型扳手
    1支開啟車門 、破壞駕駛座電門鎖並發動引擎而竊取之（毀
    損部分未據告訴 ），得手後供己代步使用，並將3150-SW號
    自小客車之車牌丟棄，而改懸掛上開變造8332-NY 號車牌而
    行使之，足以生損害於監理機關對車輛車牌管理之正確性及
    丙○○。迨於98年1月22日下午1時30分，在高雄市前鎮區○
    ○○路17號前，因另案通緝為警查獲。案經高雄縣政府警察
    局鳳山分局報請臺灣高雄地方法院檢察署檢察官呈請臺灣高
    等法院檢察署檢察長令轉臺灣臺東地方法院檢察署檢察官偵
    查起訴。
二、理由：
(一)本件被告甲○○所犯係死刑、無期徒刑、最輕本刑為 3年以
    上有期徒刑以外之罪，被告於準備程序中就被訴事實為有罪
    之陳述，經告知簡式審判程序之旨，並聽取公訴人及被告之
    意見後，本院認為適宜而依刑事訴訟法第273條之1第 1項規
    定，裁定進行簡式審判程序，合先敘明。
(二)據以論罪之證據名稱：
    1.被告甲○○於警詢、偵訊及本院審理時自白上揭犯行。
    2.證人丙○○、乙○○於警詢時之證詞。
    3.證人丙○○、乙○○贓物認領保管單及高雄縣政府警察局
      搜索扣押筆錄、扣押物品目錄表各 1紙、車籍查詢基本資
      料詳細畫面2紙、現場勘查及查獲照片10幀。
    4.綜上各節相互佐證，被告自白核與事實相符，應堪採信，
      本件事證明確，被告犯行堪以認定，應依法論科。
(三)論罪與量刑：
    按刑法321條第1項第 3款之攜帶兇器竊盜罪，係以行為人攜
    帶兇器為其加重要件，此所謂兇器，其種類並無限制，凡客
    觀上足以對人之生命、身體安全構成威脅，具有危險性之兇
    器均屬之，且祇須行竊時攜帶此種具危險性之兇器為已足，
    並不以攜帶之初有行兇之意圖為必要，亦不以將該兇器自他
    地攜往行竊地為必要（最高法院79年臺上字第5253號判例、
    62年臺上字第2489號判例意旨參照），是不問該兇器係行為
    人自行攜往行竊現場，或在竊盜現場臨時持以行竊，均應論
    行為人以攜帶兇器竊盜罪。經查，本件被告所持之 T型扳手
    ，屬金屬材質，倘持之朝人體攻擊，對人之生命、身體安全
    均足以構成威脅，顯為具有危險性之兇器。又汽車牌照係公
    路監理機關所發給，固具有公文書性質，惟依道路交通安全
    規則第八條前段之規定，汽車牌照僅為行車之許可憑證，自
    屬於刑法第212條所列特許證之一種（最高法院 63年臺上字
    第1550號判例意旨可資參照）。被告變造上開車牌號碼中之
    數字並進而懸掛於車輛上而加以行使之行為，是核被告甲○
    ○上開所為，係犯刑法第321條第1項第 3款之加重竊盜罪及
    刑法第216條、第212條之行使變造特種文書罪。被告變造特
    種文書後進而行使，變造之低度行為應為行使之高度行為所
    吸收，不另論罪。被告所犯上開 3罪間，犯意各別，行為互
    殊，應予分論併罰。爰審酌被告正值壯年，不知努力工作以
    獲取正當報酬，反以竊盜之手段獲取財物，危害社會治安，
    惟念及其事後坦承犯行，態度尚佳，其犯罪之動機、目的係
    貪一時之僥倖、手段、所為已破壞我國路政機關對車籍管理
    之正確性及警察取締違規之困難等一切情狀，分別量處如主
    文所示之刑，並諭知拘役部分易科罰金之折算標準，併就有
    期徒刑部分定其應執行之刑，以示懲戒。至扣案變造之車牌
    2面，並非被告所有，亦非違禁物，又被告持以行竊之T型扳
    手 1支，因未扣案，且被告供承業已丟棄，為免將來執行困
    難，故均不予宣告沒收，附此敘明。
三、應適用之法條：
    依刑事訴訟法第273條之1第1項、第299條第1項前段、第310
    條之2、第454條，刑法第212條、第216條、第321條第1項第
    3款、第41條第1項前段、第51條第5款，刑法施行法第1條之
    1第1項、第2項前段，判決如主文。
本案經檢察官許仁豪到庭執行職務。
中    華    民    國    98    年    5    月    5      日
                  刑事第二庭    法  官  蔡慧雯
以上正本證明與原本無異。
如不服本判決應於收受送達後10日內向本院提出上訴書狀，並應
敘述具體理由；其未敘述上訴理由者，應於上訴期間屆滿後20日
內向本院補提理由書（均須按他造當事人之人數附繕本）。「切
勿逕送上級法院」。告訴人或被害人對於本判決如有不服，請書
具不服之理由狀，請求檢察官上訴者，其上訴期間之計算係以檢
察官收受判決正本之日期為準。
                                書記官  林慧芬
中    華    民    國    98    年    5     月    6     日
附錄論罪科刑法條：
中華民國刑法第321條第1項第3款
犯竊盜罪而有左列情形之一者，處6月以上、5年以下有期徒刑：
一、於夜間侵入住宅或有人居住之建築物、船艦或隱匿其內而犯
    之者。
二、毀越門扇、牆垣或其他安全設備而犯之者。
三、攜帶兇器而犯之者。
四、結夥三人以上而犯之者。
五、乘火災、水災或其他災害之際而犯之者。
六、在車站或埠頭而犯之者。
前項之未遂犯罰之。
中華民國刑法第212條
偽造、變造護照、旅券、免許證、特許證及關於品行、能力服務
或其他相類之證書、介紹書，足以生損害於公眾或他人者，處1
年以下有期徒刑、拘役或3百元以下罰金。
中華民國刑法第210條
行使第210條至第215條之文書者，依偽造、變造文書或登載不實
事項或使登載不實事項之規定處斷。


司法院資訊處製作；財團法人民間司法改革基金會備份。
